【裁判字號】    99,救,1
【裁判日期】    990413
【裁判案由】    訴訟救助
【裁判全文】
高雄高等行政法院裁定
                                         99年度救字第1號
聲  請  人  甲○○
相  對  人  臺灣高雄地方法院檢察署
代  表  人  乙○○  ○○○
上列聲請人與相對人臺灣高雄地方法院檢察署間訴訟救助事件，
聲請訴訟救助，本院裁定如下：
    主  文
聲請駁回。
聲請訴訟費用由聲請人負擔。
    理  由
一、按當事人無資力支出訴訟費用者，依行政訴訟法第101條規
    定，法院固應依聲請准予救助，惟此項救助之事由，依同法
    第102條第2項及第3項，應提出能即時調查之證據以釋明之
    ，或由受訴行政法院管轄區域內有資力之人提出保證書代之
    。
二、本件聲請意旨略以：聲請人與相對人間刑事事件，前經鈞院
    裁定准予訴訟救助（民國98年度救字第6號），則依同一當
    事人在同一時期之不同訴訟案件中之無資力情形恆同之當然
    結論，均應一體適用。更依最高法院27年聲字第184號判例
    ：「顯無勝訴之望乃指已逾不變期間者。」則本案歷次聲請
    再審均在30日內，非有顯無勝訴之望之理由，爰聲請訴訟救
    助等語。
三、經查，聲請人不服本院98年度救字第28號駁回其訴訟救助之
    聲請，向本院聲請再審(99年度救再字第1號)，前經本院99
    年2月11日以99年度救再字第1號裁定命聲請人於收受該裁定
    送達後7日以內補繳裁判費新台幣1,000元。聲請人遂再向本
    院聲請訴訟救助。惟聲請人既未提出能即時調查之證據，以
    釋明其無資力支出訴訟費用之主張為真實，亦未據提出保證
    書以代之。另經本院函詢財團法人法律扶助基金會嘉義分會
    及高雄分會，請其查明聲請人是否曾以無資力為由向該等分
    會申請法律扶助，據復：聲請人甲○○並未向該等分會申請
    法律扶助，此有本院函文、財團法人法律扶助基金會嘉義分
    會99年3月26日99法扶嘉仲字第0028號函及高雄分會99年3月
    26日法扶高分字第9900112號函附本院卷可稽。揆諸首揭說
    明，本件聲請人即使未逾不變期間提起再審，但其既未能提
    出即時調查之證據，以釋明其無資力支出訴訟費用之主張為
    真實，亦未據提出保證書以代之，則其聲請訴訟救助，即屬
    無從准許，應予駁回。
四、其次，聲請人舉其之前曾與相對人間刑事事件，聲請訴訟救
    助，經本院以98年度救字第6號裁定准予訴訟救助，而主張
    同一當事人在同一時期之不同訴訟案件中之無資力情形恆同
    之當然結論云云。惟查，當事人是否無資力支出訴訟費用，
    應依其提起訴訟事件當時之資力狀況逐案判定，不能一概而
    論。故即便本院98年度救字第6號裁定，曾准予聲請人訴訟
    救助之聲請，然該裁定乃本於聲請人於提起該聲請事件當時
    之資力狀況判斷，與本件訴訟救助事件之聲請人資力之判斷
    ，尚難比附援引，本院自不受上開裁定之拘束，併此說明。
五、依行政訴訟法第104條、民事訴訟法第95條、第78條，裁定
    如主文。
中    華    民    國    99    年     4    月   13     日
            高雄高等行政法院第三庭
                        審判長法官     邱 政 強
                              法官     林 勇 奮
                              法官     李 協 明
以上正本係照原本作成。
如不服本裁定，應於裁定送達後10日內以書狀敘明理由，經本院
向最高行政法院提出抗告（須按對造人數附具繕本）。
中    華    民    國    99    年     4    月   13     日

                            書記官     楊 曜 嘉

司法院資訊處製作；財團法人民間司法改革基金會備份。
